【裁判字號】    90,易,23
【裁判日期】    900430
【裁判案由】    竊盜
【裁判全文】
福建金門地方法院刑事判決                              九十年度易字第二三號
    公  訴  人  福建金門地方法院檢察署檢察官
    被      告  甲○○
右列被告因竊盜案件，經檢察官提起公訴（九十年度偵字第二十九號），本院判決如
左：
    主  文
甲○○連續竊盜，處有期徒刑陸月，如易科罰金，以參佰元折算壹日。
    事  實
一、甲○○曾於民國八十九年十月二十日，因加重竊盜案件經本院判處有期徒刑一年
    二月，於同年十一月十八日確定，尚未執行。猶不知悔改，意圖為自己不法之所
    有，基於概括犯意，先於八十九年十月上旬某日，在金門縣金湖鎮○市里○市○
    路六十號其伯母陳翠玉住處，趁借住該處陳翠玉外出時，竊取置於床舖旁鐵盒內
    之黃金戒指四枚與黃金塊一塊，得手後於同年十一月八日持至金城鎮興隆當舖典
    當得款花用。再於同年十一月下旬前往金門縣金湖鎮新潮里新頭四十七號拜訪朋
    友乙○○時，適乙○○熟睡，趁機竊取其身上之現金新台幣（下同）二千八百元
    。又於同年十二月八日上午六時許，以前揭手法竊取丙○○所有之金項鍊、金手
    鍊各一條與金髮夾三只等。得手後亦持至興隆當舖典當得款花用，嗣為警循線查
    獲。
二、案經金門警察局移送福建金門地方法院檢察署檢察官偵查起訴。
    理  由
一、訊據被告甲○○對於右開竊取陳翠玉金飾之事實，坦承不諱。對於竊取乙○○現
    款之事實則矢口否認，辯稱；我是向朋友乙○○借過，並非竊取云云。惟查，被
    告確有於右揭時地竊取被害人乙○○現款之事實，業據被告於警訊時坦承不諱，
    核與被害人乙○○於警訊時之指訴失竊情節相符。本件且有興隆當舖收當日報表
    影本二紙附卷可證。被告在審理中所辯應係諉卸之詞，不足採信。事證明確，被
    告犯行堪以認定，應依法論科。
二、核被告所為，係犯刑法第三百二十條第一項之竊盜罪。被告所為三次行為，時間
    緊接，所犯罪名相同，顯係出於概括之犯意為之，為連續犯，爰依刑法第五十六
    條之規定以一罪論，並加重其刑。爰審酌被告之品行、犯罪動機、目的、手段、
    所生之危害及犯罪後之態度等一切情狀，量處如主文所示之刑，並諭知易科罰金
    之折算標準。又刑法第四十一條易科罰金之規定於被告犯罪後，經修正公佈施行
    ，依刑法第二條前段，應適用裁判時之法律。前揭被告第一次竊取陳翠玉金飾部
    份犯行，雖未據起訴，查與本件起訴之事實有連續犯之裁判上一罪關係，為起訴
    之效力所及，本院自得併予審理，併此敘明。
據上論結，應依刑事訴訟法第二百九十九條第一項前段，刑法第五十六條、第三百二
十條第一項、第四十一條第一項前段、第二條第一項前段，罰金罰鍰提高標準條例第
一條前段、第二條，判決如主文。
本案經檢察官崔秉君到庭執行職務
中    華    民    國       九十  年      四        月      三十        日
                                     福建金門地方法院刑事庭
                                         法  官  朱中和
右正本證明與原本無異
如不服本判決應於送達後十日內向本院提出上訴狀
                                         書記官  董培祥
中    華    民    國       九十      年      四        月    三十      日
附錄本案論罪科刑法條全文
刑法第三百二十條第一項
意圖為自己或第三人不法之所有，而竊取他人之動產者，為竊盜罪，處五年以下有期
徒刑、拘役或五百元以下罰金。


司法院資訊處製作；財團法人民間司法改革基金會備份。
